臺灣高等法院臺南分院刑事判決
上　訴　人
即　被　告　甲○○
上列上訴人因竊盜等案件，不服臺灣臺南地方法院93年度易字第
780號中華民國94年3月29日第一審判決（起訴案號：臺灣臺南地
方法院檢察署93年度偵字第9430號、93年度偵緝字第803號），
提起上訴，本院判決如下：
    主  文
上訴駁回。
    事  實
一、甲○○於民國（下同）八十三年間，曾因違反肅清煙毒條例
    案件，經臺灣臺南地方法院以八十三年度訴字第四四一號刑
    事判決判處有期徒刑三年二月確定，於八十四年七月三十一
    日執行，其後雖因假釋出獄，惟又於保護管束期間遭撤銷假
    釋，乃於八十六年六月十四日入監，執行殘刑二年八月二十
    四日，於執行殘刑期間，又因假釋出監，後復遭撤銷假釋，
    於九十年四月一日再度入監，執行殘刑一年，至九十一年五
    月十二日執行完畢。仍不知悔改，與卓順德及綽號「阿宏」
    之不詳姓名之成年男子，共同基於意圖為自己不法所有之犯
    意聯絡，總計結夥三人，由卓順德於九十三年六月十六日十
    二時許，向不知情之旺進資產有限公司負責人蔡佐鴻租用牌
    照號碼ＴＤ─６００２號自小貨車（卓順德原於九十三年六
    月十五日十二時許，向蔡佐鴻租用２２９１─ＧＬ號自小貨
    車，嗣於九十三年六月十六日十二時許，改換租用ＴＤ─６
    ００２號自小貨車），並於九十三年六月十八日凌晨二時許
    ，由卓順德駕駛ＴＤ─６００２號自小貨車載甲○○與「阿
    宏」之成年男子，到臺南縣關廟鄉○○路○段二一一號上新
    傢俱行負責人丙○○所承租用以堆置沙發之倉庫（以鐵皮搭
    蓋），欲竊取倉庫內之物，其等因見該倉庫西側鐵皮有一處
    破洞，該破洞由丙○○以鐵板封住，乃由「阿宏」之成年男
    子持手電筒在旁照射，甲○○在旁把風，卓順德（原審判決
    誤載為丙○○）遂以倉庫旁之鐵工廠所有之客觀上可為兇器
    使用之噴火器，將為安全設備之鐵板燒出一個大洞，並用腳
    踹開後，正欲進入行竊時，恰為正在巡視之丙○○發現，經
    丙○○報警而當場捕獲甲○○，卓順德與「阿宏」之成年男
    子則趁機逃逸。
二、甲○○明知綽號「阿龍」之不詳姓名成年男子，所持有之車
    號ＶＤＺ－８１５號輕型機車（為乙○○所有，於九十三年
    七月六日二十三時許，在臺南縣永康市○○路二四七號前被
    竊）係竊盜取得之贓物，竟基於收受贓物之故意，於九十三
    年七月十二日，在台南縣永康市○○路網咖前，向「阿龍」
    取得該機車供己使用，嗣於九十三年七月十三日凌晨三時四
    十分許，為警在臺南縣永康市○○路二一七巷口查獲，始悉
    上情。
三、案經丙○○訴由臺南縣警察局歸仁分局及臺南縣警察局永康
    分局報請臺灣臺南地方法院檢察署檢察官偵查起訴。
    理  由
一、訊據被告甲○○對於上揭犯罪事實供承不諱，經核與被告於
    原審所供承：是三個人一起去，是卓順德邀約彼等去竊取沙
    發椅，「阿宏」叫我把風等情相符（見原審卷第78頁），復
    核與被害人乙○○於警詢時所陳述之情節及證人蔡佐鴻於警
    詢所證述之情節相符，並與證人丙○○、證人程進財（當場
    查獲被告之關廟分駐所警員，原審判決誤載為程信財）於原
    審審理時所證述之情節相符（見原審卷第70至72頁；75至77
    頁）。此外，復有貨車出租登記表、租車切結書、案發時倉
    庫現場照片九張、贓物認領保管單一紙，及鐵皮屋倉庫現場
    圖一紙、照片十張附卷可稽。事證明確，被告甲○○之犯行
    洵堪認定。
二、查噴火器能燒破鐵板，客觀上可為兇器使用，被告甲○○夥
    同卓順德及綽號「阿宏」之成年男子，以噴火器燒破上開倉
    庫之安全設備之鐵板，於未進入倉庫行竊之際即被查獲，其
    又另收受贓物，核其所為，係犯刑法第三百二十一條第二項
    、第一項第二、三、四款之加重竊盜未遂罪及同法第三百四
    十九條第一項之收受贓物罪。其加重竊盜未遂罪部分，酌依
    刑法第二十六條前段規定減輕其刑。檢察官認被告竊盜部分
    係犯刑法第三百二十條第三項、第一項之普通竊盜未遂罪，
    尚有未洽，惟社會之基本事實不變，起訴法條應予變更。被
    告甲○○與卓順德及綽號「阿宏」之成年男子間，就竊盜犯
    行部分，有犯意聯絡及行為分擔，均為共同正犯。【卓順德
    雖經臺灣臺南地方法院檢察署檢察官以九十三年度偵字第九
    四三０號不起訴處分書為不起訴處分，惟查被告甲○○於警
    詢時即供稱：是卓順德教唆其去的，有二名共犯，一名叫阿
    宏的男子，一名叫卓順德，是卓順德提議要一起去竊取沙發
    椅的；前往之交通工具是卓順德開一輛ＴＤ─６００２號自
    小貨車；鐵板被踢開後，其三人正準備商議如何進入及由誰
    先進入時，其三人發現有巡邏車到達現場，其三人害怕被抓
    ，於是各自逃跑等語。其於檢察官偵查中問：「你們共有幾
    人到臺南縣關廟鄉○○路二一一號偷東西」？其亦供稱：「
    有我和卓順德、阿宏，是卓順德開車載我們二人」，並稱Ｔ
    Ｄ─６００２號自小貨車是卓順德租的等語（見檢方九十三
    年度發查字第一五七一號偵查卷第二十頁）。其於原審審理
    時亦供稱是與卓順德、阿宏三個人一起去。查其上開供述與
    證人蔡佐鴻、丙○○、程進財所證述之情節相符，卓順德於
    檢察官偵查中稱其當天晚上將ＴＤ─６００２號自小貨車借
    給阿宏，其沒有到過偷竊現場，其不知阿宏之真實姓名云云
    ，顯係推諉之詞，自不足採信。是檢察官雖對卓順德為不起
    訴處分，惟不影響本院對卓順德與被告甲○○有共同正犯關
    係之認定】。被告甲○○所犯上開二罪，犯意各別，罪名互
    殊，應分論併罰。又被告甲○○於八十三年間，曾因違反肅
    清煙毒條例案件，經臺灣臺南地方法院以八十三年度訴字第
    四四一號刑事判決判處有期徒刑三年二月確定，於八十四年
    七月三十一日執行，其後雖因假釋出獄，惟又於保護管束期
    間遭撤銷假釋，乃於八十六年六月十四日入監，執行殘刑二
    年八月二十四日，於執行殘刑期間，又因假釋出監，後復遭
    撤銷假釋，於九十年四月一日再度入監，執行殘刑一年，至
    九十一年五月十二日執行完畢之事實，有刑案資料查註紀錄
    表及臺灣高等法院被告前案紀錄表在卷可按，其於執行完畢
    後，五年之內再犯本件有期徒刑以上之罪，為累犯，應依法
    加重其刑，其竊盜罪部分並先加後減。
三、原審以被告罪證明確，適用刑法第二十八條（贅引）、第三
    百二十一條第二項、第一項第二、三、四款、第三百四十九
    條第一項、第四十七條、第二十六條前段、第五十一條第五
    款、罰金罰鍰提高標準條例第一條前段，並審酌被告甲○○
    之品行、智識程度、犯罪之動機、目的、手段、所生之危害
    及犯罪後之態度等一切情狀，量處加重竊盜未遂罪有期徒刑
    一年、贓物罪有期徒刑四月，並定其應執行刑有期徒刑一年
    二月，認事用法，核無不合，量刑亦堪認妥適。上訴意旨指
    摘原判決量刑過重，尚非有理由，應予駁回。另扣案之鑰匙
    二支，非屬被告甲○○所有，自不得宣告沒收。
據上論斷，應依刑事訴訟法第368條，判決如主文。
本案經檢察官張太龍到庭執行職務。
中　　華　　民　　國　　94　　年　　7 　　月　　29　　日
                  刑事第三庭    審判長法　官  陳義仲
                                      法　官  宋明蒼
                                      法　官  陳顯榮
以上正本證明與原本無異。
不得上訴。
　　　　　　　　　　　　　　　　　　　書記官  陳嘉琍
中　　華　　民　　國　　94　　年　　8 　　月　　1 　　日
附錄：本判決論罪科刑法條
刑法第321條：
犯竊盜罪而有左列情形之一者，處六月以上、五年以下有期徒刑
：
一  於夜間侵入住宅或有人居住之建築物、船艦或隱匿其內而犯
    之者。
二  毀越門扇、牆垣或其他安全設備而犯之者。
三  攜帶兇器而犯之者。
四  結夥三人以上而犯之者。
五  乘火災、水災或其他災害之際而犯之者。
六  在車站或埠頭而犯之者。
前項之未遂犯罰之。
刑法第349條：
收受贓物者，處三年以下有期徒刑、拘役或五百元以下罰金。
搬運、寄藏、故買贓物或為牙保者，處五年以下有期徒刑、拘役
或科或併科一千元以下罰金。
因贓物變得之財物，以贓物論。
